# 请教陈版：发票问题

提问人：跨度防护 时间：2017-08-16 14:44:51
请教陈版： 1 、历史上股东以固定资产出资，未开具发票，现在如果用现金补票，分录应该怎么做？ 2 、补票前企业已经股改，该分录会影响股改时净资产，差额由股东用现金补足吗？

回答人：chenyiwei
1 、不清楚你的案例的具体情况。一般情况下，首先应考虑前期的固定资产出资是否存在权属、计价等方面的瑕疵，如有瑕疵则应进行前期差错更正，调整固定资产价值和相关的累计折旧等。收到股东用于补足出资的现金时，可以贷记资本公积处理。 2 、如果此处的前期差错更正导致更正后基准日的净资产低于原经审计的基准日净资产，则差额应由股东以现金补足，或者由股东大会作出决议，以股份公司设立后新形成的留存收益弥补。

提问人：跨度防护 时间：2017-08-16 20:36:50
陈版你好，案例是这样的：95-98年股东陆续向企业提供固定资产并作为出资，但股东未向企业开具发票，那么则面临折旧不能税前抵扣的问题，企业 04 年完成了股改， 1 、如果现在向税务局补票，是股东个人补还是由企业补票，用来补票的钱会不会影响当时的实收资本，分录分别该如何做？ 2 、企业已经股改，此时补票的话，该分录会影响股改时净资产，差额需要由股东用现金补足吗？ 3 、另外您说的“差额应由股东以现金补足，或者由股东大会作出决议，以股份公司设立后新形成的留存收益弥补”，那么以股份公司设立后新形成的留存收益弥补，分录该如何做呢？

回答人：chenyiwei
1 、建议股东个人到税务机关补开发票，税金由股东个人承担。 2 、如因此导致公司净资产减少的，由相关股东以现金补足，或者在对前期差错进行追溯调整的基础上，将由此减少的股改日资本公积从留存收益中转入。